臺灣橋頭地方法院民事判決　　　　　　110年度旗簡字第148號
原　　　告　良京實業股份有限公司

法定代理人　平川秀一郎

訴訟代理人　吳政諺　
被　　　告　田芸禎　

訴訟代理人　陳福崑　
上列當事人間請求清償債務事件，本院於民國110 年11月9 日言
詞辯論終結，判決如下：
    主      文
被告應給付原告新臺幣參拾柒萬肆仟貳佰肆拾柒元，及自民國九
十五年九月十一日起至清償日止，按週年利率百分之十一點九九
計算之利息，及違約金新臺幣壹元。
原告其餘之訴駁回。
訴訟費用新臺幣肆仟零捌拾元由被告負擔。
本判決關於原告勝訴部分得假執行。但被告如以新臺幣參拾柒萬
肆仟貳佰肆拾柒元為原告預供擔保，免為假執行。
    事實及理由
一、原告主張：被告前向訴外人臺東區中小企業銀行股份有限公
    司借款新臺幣（下同）40萬元，詎被告未依約清償，迄尚積
    欠374,247 元、利息、違約金未清償，原告已受讓前揭債權
    ，爰依消費借貸、債權讓與法律關係提起本訴。聲明：被告
    應給付原告374,247 元，及自民國95年9 月11日起至清償日
    止，按週年利率百分之11.99 計算之利息，及自95年10月12
    日起至清償日止，其逾期在6 個月以內者，按上開利率百分
    之10，逾期超過6 個月部分，按上開利率百分之20計算之違
    約金。
二、被告則以：對於原告請求金額沒有意見，但希望與原告協商
    ，降低利息與違約金等語，資為抗辯。未為任何聲明。
三、本院得心證理由：
（一）原告主張業據提出授信約定書、明細、債權讓與證明書、
      債權讓與公告為證（本院卷第13至19頁），且為被告所不
      爭執，堪信原告主張為真。從而，原告請求被告給付如主
      文第一項所示之本金、利息，洵屬有據。
（二）被告抗辯應降低違約金部分：
      按約定之違約金額過高者，法院得減至相當之數額，民法
      第252 條定有明文，而約定之違約金是否過高，應就債務
      人若能如期履行債務時，債權人可得享受之一切利益為衡
      量標準，且法院酌減違約金至相當之數額，關於是否相當
      ，須依一般客觀事實、社會經濟狀況及當事人所受損害情
      形，以為斟酌之標準，此不問違約金作用為懲罰性抑為損
      害賠償之預定，均有其適用。經查，原告除起訴請求被告
      清償本金、利息外，尚請求被告給付如訴之聲明所示之違
      約金，爰審酌原告請求利息之週年利率高達百分之11.99
      ，而近年來國內貨幣市場之利率已大幅調降，原告並未證
      明除利息損失外更有何特別損害，並參酌銀行法第47條之
      1 第2 項現金卡、信用卡循環利率不得超過週年利率百分
      之15之規定，暨民法第205 條法定最高利率百分之16等情
      ，認原告請求之違約金過高，殊非公允，爰將原告請求之
      違約金酌減至1 元，較為適當。
四、綜上所述，原告依消費借貸、債權讓與法律關係，請求如主
    文第一項所示，為有理由，應予准許，逾此範圍，即無理由
    ，應予駁回。
五、原告勝訴部分，係依民事訴訟法第427 條第1 項規定，適用
    簡易訴訟程序所為被告敗訴之判決，應依同法389 條第1 項
    第3 款規定，依職權宣告假執行。並依同法第392 條第2 項
    規定，依職權宣告被告如為原告預供擔保，免為假執行。
六、本件事證已臻明確，兩造其餘攻擊防禦方法及證據，核與判
    決結果不生影響，爰不一一論列，併此敘明。
七、訴訟費用負擔之依據：民事訴訟法第79條。
中    華    民    國   110    年    11    月    25    日
                  旗山簡易庭  法      官  呂明龍
以上正本係照原本作成。
如不服本判決，應於送達後20日內，向本院提出上訴狀並表明上
訴理由，如於本判決宣示後送達前提起上訴者，應於判決送達後
20日內補提上訴理由書（須附繕本）。
中    華    民    國   110    年    11    月    25    日
                              書  記  官  潘維欣